【裁判字號】    99,聲,7
【裁判日期】    990630
【裁判案由】    訴訟救助
【裁判全文】
臺灣高等法院花蓮分院民事裁定             99年度聲字第7號
聲  請  人
即再審原告  甲○○
上列聲請人因與相對人花蓮縣警察局間請求確認僱傭關係存在事
件，聲請訴訟救助，本院裁定如下：
    主  文
聲請駁回。
聲請程序費用由聲請人負擔。
    理  由
一、按當事人無資力支出訴訟費用者，法院應依聲請，以裁定准
    予訴訟救助。但顯無勝訴之望者，不在此限，民事訴訟法第
    107條第1項定有明文。再按當事人無資力支出訴訟費用者，
    依民事訴訟法第107條規定，法院固應依聲請准予救助，惟
    此項請求救助之事由，依同法第109條第2項、第284條之規
    定，應提出能即時調查之證據以釋明之；又所謂無資力，係
    指窘於生活，且缺乏經濟信用者而言；又當事人在下級審曾
    經繳納裁判費，於訴訟進行中，如不能釋明其經濟狀況確有
    重大之變遷，不得遽為聲請訴訟救助（最高法院80年度台抗
    字第235號、83年度台聲字第345號、86年度台聲字第490號
    裁定要旨參照）。
二、查本件聲請人聲請訴訟救助，雖主張其因遭相對人即再審被
    告無故解雇，目前以零工維生，收入微薄，生活困難，名下
    財產亦遭假扣押，不得任意處分，實無資力再支付再審程序
    之訴訟費用云云，並提出其全國財產稅總歸戶財產查詢清單
    1紙及土地登記簿謄本4份為據。惟經本院依職權自稅務電子
    閘門調閱聲請人財產所得明細，得知聲請人於花蓮第一信用
    合作社尚有利息所得，及其名下有位於花蓮縣花蓮市○○里
    ○○○路226號之房屋（富國段531建號）1棟，並有坐落花
    蓮市○○段105-2地號土地、高雄縣六龜鄉○○段1172地號
    及1187地號土地共3筆，暨車號U9-5516號之日產汽車1輛，
    其財產總額達新台幣（下同）1,419,082元，雖上開4筆不動
    產均有假扣押查封登記，惟細稽登記簿謄本之記載，系爭不
    動產早在94年間就已遭假扣押，當時聲請人尚未提起本件確
    認之訴，但聲請人在系爭不動產仍處於假扣押狀態之97年12
    月之後，尚能就本件確定判決前之第一審及第三審訴訟程序
    ，如數繳納訴訟費用共93,827元〈17,335元＋20,196元（補
    繳）＋56,296元〉，更於確定判決前之第三審上訴程序，委
    任吳順龍律師代理訴訟，有第一、三審自行繳納款項統一收
    據3紙及委任狀1份附於三審卷可稽，顯非無資力之人。茲聲
    請人又未提出得即時調查之證據，以釋明其經濟狀況確有重
    大變遷，依首揭說明，本院自不得遽為准予訴訟救助之裁定
    。
據上論結，本件聲請為無理由。爰依民事訴訟法第95條、第78條
，裁定如主文。
中    華    民    國    99    年    6     月    30    日
                  民事庭審判長法  官 謝志揚
                              法  官 林慶煙
                              法  官 張健河
以上正本係照原本作成。
如不服本裁定，應於收受送達後10日內表明抗告理由向本院提出
抗告書狀，並應繳納抗告費新台幣１千元。
中    華    民    國   99    年    6     月    30    日
                              書記官 徐文彬

司法院資訊處製作；財團法人民間司法改革基金會備份。
